最高法院刑事判決            一○○年度台上字第四四六三號
上  訴  人  田聿立
選任辯護人  邱昱宇律師
上  訴  人  朱為民
上列上訴人等因違反毒品危害防制條例等罪案件，不服台灣高等
法院中華民國九十九年一月二十八日第二審判決（九十八年度上
訴字第四六七一號，起訴案號：台灣士林地方法院檢察署九十八
年度偵字第三七四四號），提起上訴，本院判決如下：
    主  文
上訴駁回。
    理  由
一上訴人田聿立部分：
按刑事訴訟法第三百七十七條規定，上訴於第三審法院，非以判
決違背法令為理由，不得為之。是提起第三審上訴，應以原判決
違背法令為理由，係屬法定要件。如果上訴理由書狀並未依據卷
內訴訟資料，具體指摘原判決不適用何種法則或如何適用不當，
或所指摘原判決違法情事，顯與法律規定得為第三審上訴理由之
違法情形，不相適合時，均應認其上訴為違背法律上之程式，予
以駁回。本件原判決維持第一審論處上訴人田聿立幫助意圖供製
造毒品之用，而栽種大麻罪刑之判決，駁回該部分其在第二審之
上訴（田聿立另被訴共同犯走私罪部分，業據原審判決無罪確定
），已詳敘認定犯罪事實所憑之證據及其認定之理由，並對上訴
人否認犯罪之辯詞，如何不足採信，均已依據卷內資料，詳予指
駁，從形式上觀察，並無足以影響判決結果之違法情形存在。而
證據之取捨及事實之認定，為事實審法院之職權，苟其判斷無違
經驗法則或論理法則，即不能任意指為違法。原判決依憑在田聿
立與朱為民住處房間內扣得，經法務部調查局濫用藥物實驗室鑑
定無誤之大麻盆栽植株十六株、大麻種子七顆（其中五顆具發芽
能力）、栽種大麻書籍一本、現場照片四十九幀，田聿立之部分
供述，證人即共同被告朱為民之證言，參酌卷內其他證據調查之
結果，綜合研判，認田聿立在知悉朱為民意圖供製造毒品之用而
栽種大麻之犯罪計畫後，仍以翻譯上述書籍記載有關種植大麻步
驟之英文說明等重要資訊之方式，幫助朱為民犯毒品危害防制條
例第十二條第二項之意圖供製造毒品之用，而栽種大麻之犯行，
已詳敘其取捨證據及認定事實之心證理由，所為論斷無違經驗法
則及論理法則，亦無所指理由矛盾及應於審判期日調查之證據未
予調查之違法情形存在。田聿立上訴意旨，對於該部分原判決究
竟如何違背法令，並未依據卷內資料為具體之指摘，仍執陳詞，
而為事實之爭辯，並對原審採證認事之職權行使，任意爭執，難
謂已符合首揭法定上訴要件，其上訴違背法律上之程式，應予駁
回。
二上訴人朱為民部分：
查第三審上訴書狀，應敘述上訴之理由，其未敘述者，得於提起
上訴後十日內補提理由書於原審法院，已逾上述期間，而於第三
審法院未判決前仍未提出上訴理由書狀者，第三審法院應以判決
駁回之，刑事訴訟法第三百八十二條第一項、第三百九十五條後
段規定甚明。本件上訴人朱為民因走私及意圖供製造毒品之用而
栽種大麻案件，不服原審判決，於民國九十九年二月二十三日提
起上訴，並未敘述理由，迄今逾期已久，於本院未判決前仍未提
出，依上開規定其上訴自非合法，應予駁回。
據上論結，應依刑事訴訟法第三百九十五條，判決如主文。
中    華    民    國  一○○  年    八    月   十一   日
                      最高法院刑事第八庭
                          審判長法官  石  木  欽  
                                法官  洪  佳  濱  
                                法官  段  景  榕  
                                法官  周  煙  平  
                                法官  施  俊  堯  
本件正本證明與原本無異
                                      書  記  官  
中    華    民    國  一○○  年    八    月   十五   日
                                                      K